臺灣臺南地方法院刑事裁定
111年度單聲沒字第432號
聲  請  人  臺灣臺南地方檢察署檢察官
被      告  黃國成


                    (現於法務部○○○○○○○○○○○執行中)
上列聲請人因被告違反毒品危害防制條例案件，聲請單獨宣告沒
收（111年度聲沒字第868號、111年度毒偵緝字第520號、111年
度毒偵字第1877號及第2030號），本院裁定如下：
    主  文
扣案如附件附表編號3所示第一級毒品貳包(含包裝袋貳只，驗餘
淨重0.12公克、1.92公克)、附件附表編號1至3所示第二級毒品
甲基安非他命貳拾包（含包裝袋貳拾個，重量詳附件附表），均
沒收銷燬之。扣案玻璃球吸食器壹個，沒收之。
    理  由
一、按違禁物不問屬於犯罪行為人與否，沒收之；供犯罪所用、
    犯罪預備之物或犯罪所生之物，屬於犯罪行為人者，得沒收
    之。查獲之第一、二級毒品，不問屬於犯人與否，均沒收銷
    燬之。刑法第38條第1項、第2項前段及毒品危害防制條例第
    18條第1項前段分別定有明文。又按違禁物或專科沒收之物
    得單獨宣告沒收。檢察官依刑事訴訟法第253條或第253條之
    1為不起訴或緩起訴之處分者，對刑法第38條第2項、第3項
    之物及第38條之1第1項、第2項之犯罪所得，得單獨聲請法
    院宣告沒收。刑法第40條第2項、刑事訴訟法第259條之1亦
    有明定。
二、聲請意旨如附件。
三、經查，被告黃國成前因附件附表所示施用毒品案件，經臺灣
    臺南地方檢察署檢察官為不起訴處分確定等情，有前開不起
    訴處分書、臺灣高等法院被告前案紀錄表各1份在卷足參。
    又附件附表編號3所示第一級毒品2包(「淨重0.12公克、1.9
    5公克」部分，應更正為「驗餘淨重0.12公克、1.92公克」)
    ；附件附表編號1至3所示第二級毒品甲基安非他命20包，分
    別是附件附表各編號所示警察機關於各編號所示時間、地點
    所查獲為被告所持有，有各搜索扣押筆錄、扣押筆錄、扣押
    物品目錄表在卷可稽，且被告亦坦承均為其分別施用第一級
    毒品海洛因、第二級毒品安非他命所剩餘之毒品。又上開扣
    案毒品，經送鑑定確實分別含有第一級毒品海洛因、第二級
    毒品甲基安非他命成分，有高雄市立凱旋醫院濫用藥物成品
    檢驗鑑定書3份及法務部調查局濫用藥物實驗室鑑定書在卷
    可稽，堪認如附件附表編號3所示第一級毒品2包；附件附表
    編號1至3所示第二級毒品甲基安非他命20包，確分別屬第一
    級毒品海洛因、第二級毒品甲基安非他命無疑，至存放上開
    第一級毒品、第二級毒品之包裝袋2只、20只，因與其內存
    放之第一級毒品、第二級毒品難以析離，均分別應整體視為
    查獲之第一級毒品海洛因、第二級毒品甲基安非他命，一併
    沒收銷燬之。此外，上述毒品鑑驗耗用之毒品既已滅失，自
    無庸宣告沒收或沒收銷燬之，附予指明。
四、另扣案玻璃球吸食器1個，是附件附表編號2所示時、地經警
    查獲為被告所持有，並經被告於該案偵查中供述為其所有、
    施用毒品所用之物，依刑法第38條第2項前段規定，得沒收
    之。
五、是揆諸首揭說明，聲請人之聲請並無不當，應予准許，爰依
    刑法第40條第2項、第38條第2項前段、毒品危害防制條例第
    18條第1項前段裁定如主文。
中　　華　　民　　國　　111 　年　　11　　月　　25　　日
                  刑事第十三庭  法  官  李音儀
以上正本證明與原本無異。
如不服本裁定，應於收受送達後5日內向本院提出抗告狀。（應
附繕本）
　　　　　　　　　　　　　　　　書記官  陳怡蓁
中　　華　　民　　國　　111 　年　　11　　月　　25　　日
【附件】
臺灣臺南地方檢察署檢察官聲請書　　　　　　　　　　　
                                  111年度聲沒字第868號
                                  111年度毒偵緝字第520號
111年度毒偵字第1877號
111年度毒偵字第2030號
　　被　　　告　黃國成　
一、按「違禁物得單獨宣告沒收」，又「查獲之第一、二級毒品
    及專供製造或施用第一、二級毒品之器具，不問屬於犯人與
    否，均沒收銷燬之」，刑法第40條第2項及毒品危害防制條
    例第18條第1項前段分別定有明文。其未經裁判沒收者，由
    檢察官聲請法院以裁定沒收之，此有司法院18年院字第67號
    、30年院字第2169號解釋可資參照。
二、經查，如附表所示之移送機關員警，於如附表所示之時間、
    地點，查獲被告黃國成涉犯施用毒品案件，業經本署檢察官
    於110年9月13日以如附表所示之案件為不起訴處分確定，有
    該等案件之不起訴處分書在卷足稽。惟查，如附表所示之扣
    案毒品，係屬違禁物，有高雄市立凱旋醫院濫用藥物成品檢
    驗鑑定書3份（檢驗字號：高市凱醫驗字第73287號、第7444
    8號、第74557號）及法務部調查局濫用藥物實驗室鑑定書1
    紙附卷足證，另扣案之如附表編號2所示之吸食器，為被告
    所有且供其施用毒品之器具，業經其於偵查中自承在卷，請
    依首揭法條之規定宣告沒收並諭知銷燬。
　　此　致
臺灣臺南地方法院
中　　華　　民　　國　 111　　年　　11　　月　　7 　　日
　　　　　　　　　　　　　　  檢察官  蔡  佩  容

附表：（民國）
編號 案號 移送機關 查獲時間 查獲地點 扣案物品 1 111年度毒偵緝字第520號 臺南市政府警察局永康分局 111年4月23日21時40分許 臺南市○○區○○○路000號 第二級毒品甲基安非他命9包（檢驗後淨重：3.484公克、3.506公克、3.480公克、1.573公克、1.556公克、1.546公克、0.640公克、0.642公克、0.640公克）（111安保459號） 2 111年度毒偵字第1877號 臺南市政府警察局善化分局 111年7月22日3時7分許 臺南市○市區○○街0000號前 第二級毒品甲基安非他命2包（檢驗後淨重：0.996公克、0.040公克）（111安保769號） 3 111年度毒偵字第2030號 臺南市政府警察局第一分局 111年8月5日9時56分許 臺南市○區○○○街00巷0號 第一級毒品海洛因2包（淨重：0.12公克、1.95公克）（111毒保165號）、第二級毒品甲基安非他命9包檢驗後淨重：0.640公克、0.686公克、1.590公克、1.591公克、0.690公克、3.371公克、1.510公克、3.472公克、1.432公克）（111安保749號）